【裁判字號】    97,易,242
【裁判日期】    971112
【裁判案由】    傷害等
【裁判全文】
臺灣花蓮地方法院刑事判決               97年度易字第242號
公  訴  人  臺灣花蓮地方法院檢察署檢察官
被      告  丙○○
上列被告因傷害等案件，經檢察官提起公訴（97年度偵字第1187
號），被告於準備程序為有罪之陳述，經本院裁定改進行簡式審
判程序審理，並判決如下：
    主  文
丙○○共同傷害人之身體，累犯，處有期徒刑伍月，如易科罰金
，以新臺幣壹仟元折算壹日。
    事  實
一、丙○○前因侵占案件，經臺灣臺東地方法院以94年度東簡字
    第310號判處有期徒刑6月確定，並於民國95年8 月22日執行
    完畢。詎仍不知悔改，緣其與乙○○係舊識，因認為乙○○
    欲將其所任職之「建利股份有限公司」（下稱建利公司）汰
    換下來之磅秤1台贈與之，乃於民國97年2 月21日下午4時20
    分許，與友人丁○○○（另經本院判處有期徒刑4 月確定）
    委由潘福榮駕駛自用小貨車前往花蓮縣新城鄉康樂村加灣39
    之12號建利公司內欲搬取該台磅秤，而因乙○○不在場，丙○○及丁○○○於詢問建利公司廠長甲○○後，即在該公司
    內等待乙○○；待乙○○返回後，丙○○、丁○○○因見乙○○竟反悔、表示不欲贈與之意，因而與乙○○發生爭執，
    且共同基於傷害人之身體及妨害他人行使權利之犯意聯絡，
    由丁○○○動手毆打乙○○，使乙○○倒地後，並由丙○○
    指示丁○○○強行搬取該磅秤1 台至上開自用小貨車上，使
    乙○○因而受有頭部損傷、疑似腦震盪之傷害，並妨害乙○○行使權利。嗣經乙○○報警處理而查悉上情。
二、案經乙○○訴由花蓮縣警察局新城分局報請臺灣花蓮地方法
    院檢察署檢察官偵查起訴。
    理  由
一、按本件被告丙○○所犯係死刑、無期徒刑、最輕本刑為3 年
    以上有期徒刑以外之罪，其於準備程序就前揭被訴事實為有
    罪之陳述，經告知簡式審判程序之旨，並聽取其與公訴人之
    意見後，本院認無不得或不宜改依簡式審判程序進行之情形
    ，裁定改進行簡式審判程序，合先敘明。
二、上揭犯罪事實，業據被告丙○○於本院審理時坦承不諱，且
    有證人即被害人乙○○於警詢、偵查時之指述、證人甲○○
    、潘福榮於警詢及偵查之證述、共犯丁○○○於偵查時及本
    院另案審理時之陳述，並有國軍花蓮總醫院附設民眾診療服
    務處診斷證明書、贓物認領保管單各1份、照片6幀在卷可稽
    。本案事證明確，被告犯行堪以認定。
三、核被告所為，係犯刑法第277條第 1項之傷害罪及同法第304
    條第1 項之強制罪。被告與共同被告丁○○○就傷害及強制
    罪間，有犯意聯絡及行為分擔，為共同正犯。（本案起訴書
    所記載之犯罪事實，業已記載被告丙○○與丁○○○基於共
    同犯意聯絡，由丁○○○毆打乙○○等語，但於起訴法條，
    就被告丙○○部分漏未論列刑法第277條第1項，僅論被告與
    丁○○○就強制罪間為共同正犯，顯係漏載，然被告涉犯傷
    害部分已列入起訴事實，本院當得為審理）。又被告以一行
    為，同時傷害告訴人乙○○並妨害其行使權利，而觸犯上揭
    2 罪名，為想像競合犯，應依刑法第55條之規定，從一重之
    傷害罪處斷。被告前因侵占案件，經法院判處有期徒刑6 月
    確定，於95年8 月22日縮短刑期執行完畢，有臺灣高等法院
    被告前案紀錄表在卷可稽，則其於有期徒刑執行完畢後， 5
    年內再犯本件有期徒刑以上之罪，為累犯，應依刑法第47條
    第1 項加重其刑。爰審酌被告之素行、犯罪動機、且本件係
    因被告丙○○為搬取磅秤而邀共犯丁○○○一同前往，一切
    皆因於被告要強行搬走乙○○公司內之磅秤所致，及其犯罪
    之手段、告訴人所受傷勢、被告未賠償告訴人、並未與告訴
    人達成和解，惟念被告犯罪後坦承犯行，尚知悔悟之態度等
    一切情狀，量處如主文所示之刑，並諭知易科罰金之折算標
    準，以示懲儆。
四、依刑事訴訟法第299條第1項前段、第273條之1第1 項，刑法
    第28條、第277條第1項、第304條、第47條第1項、第55條、
    第41條第1項前段，刑法施行法第1條之1第1項、第2 項前段
    ，判決如主文。
本案經檢察官孫源志到庭執行職務。
中    華    民    國    97    年    11    月    12    日
                  刑事第二庭    法  官   陳月雯
以上正本證明與原本無異。
如不服本判決應於收受判決後10日內向本院提出上訴書狀，並應
應敘述具體理由。其未敘述上訴理由者，應於上訴期間屆滿後20
日內向本院補提理由書 (均須按他造當事人之人數附繕本)「切
勿逕送上級法院」。告訴人或被害人如對於本判決不服者，應具
備理由請求檢察官上訴，其上訴期間之計算係以檢察官收受判決
正本之日期為準。
中    華    民    國    97    年    11    月    13    日
                                書記官
附錄本判決論罪之法律條文：
中華民國刑法第277條
（普通傷害罪）
傷害人之身體或健康者，處3年以下有期徒刑、拘役或1千元以下
罰金。
犯前項之罪因而致人於死者，處無期徒刑或 7 年以上有期徒刑；
致重傷者，處3年以上10年以下有期徒刑。
中華民國刑法第304條
（強制罪）
以強暴、脅迫使人行無義務之事或妨害人行使權利者，處3 年以
下有期徒刑、拘役或3百元以下罰金。
前項之未遂犯罰之。


司法院資訊處製作；財團法人民間司法改革基金會備份。
